臺灣臺北地方法院刑事判決
110年度審交易字第573號
公  訴  人  臺灣臺北地方檢察署檢察官
被      告  張永忠



選任辯護人  羅盛德律師（法扶律師）
上列被告因過失傷害案件，經檢察官提起公訴（110年度調偵字
第1776號後，被告於本院審理中就被訴事實為有罪之陳述，經檢
察官聲請改依協商程序而為判決，本院予以同意，判決如下：
    主     文
張永忠犯過失傷害罪，處罰金新臺幣壹仟元，如易服勞役，以新
臺幣壹仟元折算壹日，緩刑貳年。
    事實及理由
一、本件犯罪事實及證據，除引用附件檢察官起訴書之記載外，
    另據被告於本院審理時坦承犯行，核其自白，與起訴書所載
    事證相符，可認屬實，本案事證明確，被告犯行堪予認定，
    應依法論科。
二、論罪科刑：　
　  核被告所為，係犯刑法第284條前段過失傷害罪。依認罪協
    商結果判決如主文所示，並諭知易服勞役之折算標準。
三、附記事項：　　
　㈠被告前未曾因故意犯罪受有期徒刑以上刑之宣告，有臺灣高
    等法院被告前案紀錄表一份在卷可稽，本院認經此偵、審程
    序及科刑宣告後，當知所警惕，無再犯之虞，所宣告之刑以
    暫不執行為適當，依刑法第74條第1項第1款規定，併予緩刑
    諭知，以啟自新，並命被告向被害人給付如主文所示之金額
    ，且此部分依同法第74條第4項之規定得為民事強制執行名
    義，又依同法第75條之1第1項第4款之規定，受緩刑之宣告
    而違反上開本院所定負擔情節重大，足認原宣告之緩刑難收
    其預期效果，而有執行刑罰之必要者，得撤銷其宣告，併為
    說明。
　㈡本案刑事附帶民事訴訟移送民事庭。　
四、除有刑事訴訟法第455條之4第1項第1款於本訊問程序終結前
    ，被告撤銷協商合意或檢察官撤回協商聲請者；第2款被告
    協商之意思非出於自由意志者；第4款被告所犯之罪非第455
    條之2第1項所定得以協商判決者；第6款被告有其他較重之
    裁判上一罪之犯罪事實者；第7款法院認應諭知免刑或免訴
    、不受理者情形之一，及違反同條第2項「法院應於協商合
    意範圍內為判決；法院為協商判決所科之刑，以宣告緩刑或
    2年以下有期徒刑、拘役或罰金為限」之規定者外，檢察官
    與被告均不得上訴。如有前述得上訴之情形，得自收受判決
    送達之翌日起20日內，向本院提出上訴書狀，上訴於第二審
    法院，併予敘明。
據上論斷，應依刑事訴訟法第455條之2第1項、第455條之8、第4
54條、第455條，刑法第284條前段、第42條第3項、第74條第1項
第1款，判決處刑如主文。
本案經檢察官洪敏超提起公訴、檢察官邱曉華到庭執行職務。
中    華    民    國    111   年     5    月     5    日
                  刑事第二十庭    法  官  洪英花
以上正本證明與原本無異。
不得上訴。
                                  書記官  洪啟瑞
中    華    民    國    111   年     5    月     5    日
附錄本案論罪科刑依據法條全文：
中華民國刑法第284條
因過失傷害人者，處一年以下有期徒刑、拘役或十萬元以下罰金
；致重傷者，處三年以下有期徒刑、拘役或三十萬元以下罰金。
附件：
臺灣臺北地方檢察署檢察官起訴書
                                   110年度調偵字第1776號
　　被　　　告　張永忠　男　48歲（民國00年0月00日生）
　　　　　　　　　　　　住嘉義縣○○鄉○○村○○00號
　　　　　　　　　　　　居新北市○○區○○路0段000巷0弄0
　　　　　　　　　　　　　0號4樓
　　　　　　　　　　　　國民身分證統一編號：Z000000000號
上列被告因過失傷害案件，已經偵查終結，認應提起公訴，茲將
犯罪事實及證據並所犯法條分敘如下：
　　　　犯罪事實
一、張永忠於民國109年12月14日凌晨6時12分許，騎乘車牌號碼
    000-000號普通重型機車沿新北市松深坑區北深路由南東往
    西行駛，行經北深路與五深南路交岔路口，原應注意車前狀
    況，並隨時採取必要之安全措施，且應注意遵守道路速限，
    行車速度不得超過每小時40公里，而依當時情形，亦無不能
    注意之情事，惟張永忠竟疏於注意而超速行駛，適有迪布孫
    烏達邦騎乘車牌號碼000-000號普通重型機車，沿北深路自
    西往東行經上開交岔路口而欲左轉深南路，張永忠、迪布孫
    烏達邦2人騎乘之機車遂在上開交岔路口發生碰撞，迪布孫
    烏達邦因而受有右側股骨轉子下骨折之傷害。
二、案經迪布孫烏達邦告訴及新北市政府察局新店分局報告偵 
    辦。
　　　　證據並所犯法條
一、證據清單及待證事實：
編號 證據名稱 待證事實 1 被告張永忠之自白 被告坦承超速駕駛，致與告 訴人騎乘之機車發生碰撞，並使告訴人受傷之事實。 2 告訴人迪布孫烏達邦之指訴 告訴人與被告騎乘之機車發生碰撞而受傷之事實。 3 道路交通事故現場圖、道路交通事故調查報告表（一）、（二）各1份及現場照片等 本件車禍事故現場狀況之事實。 4 被告提出之行車記錄器檔案及擷圖  被告超速行駛且未注意車前狀況，致與未禮讓直行車先行之告訴人發生交通事故，被告之駕駛行為有過失之事實。 5 臺北市立萬芳醫院診斷證明書 告訴人受有右側股骨轉子下骨折傷害之事實。 
二、核被告所為，係犯刑法第284條前段之過失傷害罪嫌。
三、依刑事訴訟法第251條第1項提起公訴。
　　此　致
臺灣臺北地方法院
中　　華　　民　　國　 110　　年　　9 　　月　　29　　日
　　　　　　　　　　　　　　　檢　察　官　洪 敏 超
本件正本證明與原本無異　　
中　　華　　民　　國　 110　　年　　10　　月　　12　　日
　　                          書　記　官　賴 逸 禎
附錄本案所犯法條全文
中華民國刑法第284條
因過失傷害人者，處 1 年以下有期徒刑、拘役或 10 萬元以下
罰金；致重傷者，處 3 年以下有期徒刑、拘役或 30 萬元以下
罰金。